【裁判字號】    97,中交簡上,1112
【裁判日期】    971230
【裁判案由】    公共危險
【裁判全文】
臺灣臺中地方法院刑事判決        97年度中交簡上字第1112號
上  訴  人
即  被  告  丙○○
上列上訴人因被告公共危險案件，不服本院台中簡易庭97年度中
交簡字第2249號中華民國97年10月22日第一審判決（聲請簡易判
決處刑案號：臺灣臺中地方法院檢察署97年度偵字第20267號）
，提起上訴，本院管轄之第二審合議庭判決如下：
    主  文
上訴駁回。
    事 實 及 理 由
一、按第二審判決書，得引用第一審判決書所記載之事實、證據
    及理由，對案情重要事項第一審未予論述，或於第二審提出
    有利於被告之證據或辯解不予採納者，應補充記載其理由，
    刑事訴訟法第373 條定有明文。本院審理結果，認第一審以
    被告犯刑法第185條之3之公共危險罪，經判處有期徒刑6月
    ，如易科罰金，以新臺幣1千元折算1日，認事用法及量刑均
    無不當，應予維持，並引用第一審判決書記載之事實、證據
    （如後附件）。
二、原審以被告罪證明確，依據刑事訴訟法第449條第1項前段、
    第454條第2項，刑法第185條之3、第47條第1項、第62條前
    段、第41條第1項前段，刑法施行法第1條之1第1項等規定，
    量處如主文所示之刑，並諭知易科罰金之折算標準，本院經
    核原審認事用法及量刑均無不當，應予維持。上訴人上訴意
    旨略以：原審未依刑法自首要件減輕其刑，為此提起上訴，
    惟查原審已有根據被告自首情形，依刑法第62條之規定減輕
    其刑。是被告上訴理由，容有誤會，並無理由，應予駁回。
三、據上論斷，應依刑事訴訟法第455條之1第1項、第3項、第
    368 條、第373條，判決如主文。
本案經檢察官丁○○到庭執行職務。
中    華    民    國    97    年    12    月    30    日
            刑事第十二庭  審判長  法  官  莊深淵
                                  法  官  廖慧如
                                  法  官  劉邦繡
以上正本證明與原本無異。
本件不得上訴。
                                  書記官  何俞瑩
中    華    民    國    97    年    12    月    30    日
【附件】
臺灣臺中地方法院刑事簡易判決      97年度中交簡字第2249號
聲  請  人  臺灣臺中地方法院檢察署檢察官
被      告  丙○○  男  28歲（民國○○年○月○○日生）
                    身分證統一編號：Ｚ000000000號
                    住臺中縣大甲鎮○○路1808號
                    現另案於臺灣臺中監獄執行
上列被告因公共危險案件，經檢察官聲請以簡易判決處刑（97年
度偵字第20267 號），本院判決如下：
    主    文
丙○○服用酒類，不能安全駕駛動力交通工具而駕駛，累犯，處
有期徒刑陸月，如易科罰金，以新臺幣壹仟元折算壹日。
    犯 罪 事 實 及 理 由
一、本件除犯罪事實欄一第11行，關於「丙○○亦受傷送醫急救
    。」之記載，應更正及增加為「丙○○經送醫急救，經警方
    據報前往醫院處理，丙○○於職司偵查犯罪之員警知悉其為
    飲酒後騎車肇事之前，即向到場處理之臺中縣警察局交通隊
    大甲小隊員警蔡再生自首其為飲酒後騎車肇事者，」、證據
    並所犯法條欄一倒數第3 行，關於「照片數張」之記載，應
    更正為「現場照片6 張」、同欄一並補充「車號查詢重型機
    車車籍資料2 紙及臺中縣警察局道路交通事故肇事人自首情
    形紀錄表1 紙」為證據外，其餘犯罪事實及證據均引用檢察
    官聲請簡易判決處刑書之記載（如附件）。
二、依刑事訴訟法第449 條第1 項前段、第454 條第2 項，刑法
    第185 條之3 、第47條第1 項、第62條前段、第41條第1 項
    前段，刑法施行法第1 條之1 第1 項，逕以簡易判決處如主
    文所示之刑。
中    華    民    國    97    年    10    月    22    日
                    臺中簡易庭  法  官  楊萬益
上正本證明與原本無異。
如不服本判決，應於收送達後10日內向本院提出上訴書狀（應敘
述具體理由並附繕本）。上訴書狀如未敘述理由，應於上訴期間
屆滿後20日內補提理由書於本院。
                                書記官  譚系媛
中    華    民    國    97    年    10    月    22    日
附  件：
臺灣臺中地方法院檢察署檢察官聲請簡易判決處刑書      慎股
                                     97年度偵字第20267號
    被      告  丙○○  男  28歲（民國○○年○月○○日生）
                        住臺中縣大甲鎮○○路1808號
                        （另案在臺灣臺中監獄執行中）
                        國民身分證統一編號：Ｚ000000000號
上列被告因公共危險案件，業經偵查終結，認為宜聲請以簡易判
決處刑，茲將犯罪事實及證據並所犯法條分敘如下：
        犯罪事實
一、丙○○曾因犯公共危險罪，經臺灣臺中地方法院以96年度沙
    交簡字第664 號判處有期徒刑2 月確定，於民國97年3 月20
    日執行完畢。詎仍不知警惕，復自民國97年8 月1 日19時許
    起，至同日21時許止，在苗栗縣苑裡鎮之不詳友人住處，飲
    用高粱酒後，已達於不能安全駕駛動力交通工具之程度，仍
    於飲畢後，隨即騎乘車牌號碼OWK-789 號重型機車上路。嗣
    於97 年8月1 日21時35分許，行經臺中縣大甲鎮○○路與長
    壽東西十三路口前，因酒後操控能力欠佳，不慎撞及由甲○
    ○所騎乘之車牌號碼GX3-112 號重型機車，致甲○○受有傷
    害（過失傷害部分，未據告訴），丙○○亦受傷送醫急救。
    經警委託醫院對丙○○抽血檢測，於同日21時57分許，測得
    其血液中所含酒精濃度為266MG/DL，換算成呼氣中酒精成分
    為1.33MG/L。
二、案經臺中縣警察局大甲分局報告偵辦。
        證據並所犯法條
一、上開犯罪事實，業據被告丙○○於警詢及偵查時自白不諱，
    復經證人甲○○於警詢中證述明確，並有苑裡李綜合醫院（
    SI）血清特殊報告1 紙在卷可按。參考德、日等國家所進行
    之酒精濃度與精神狀態之實驗結果認為，呼氣中之酒精濃度
    達0.55MG/L時，就人之生理方面，已產生視覺反應遲鈍、影
    像不能集中，同時不能看清前方路況及車旁照後鏡等狀況，
    其駕駛能力已受影響，肇事率已提升至一般人之10倍。被告
    經醫院抽血檢測換算成呼氣中酒精成分已達1.33MG/L，且因
    酒後操控能力欠佳，不慎撞及甲○○所騎乘之機車而肇事，
    此有刑法第185 條之3 ，查獲後測試、觀察職務報告、道路
    交通事故現場圖、道路交通事故調查表（一）（二）、舉發
    違反道路交通管理事件通知單影本等各1 份及照片數張等附
    卷可參。顯見被告酒後已達不能安全駕駛動力交通工具之程
    度。事證明確，其犯嫌堪予認定。
二、核被告丙○○所為，係犯刑法第185 條之3 之服用酒類不能
    安全駕駛動力交通工具罪嫌。又被告前經法院判處有期徒刑
    執行完畢，有本署刑案資料查註紀錄表1 份在卷足憑。其於
    5 年以內故意再犯本件有期徒刑以上之罪，為累犯，請依刑
    法第47條第1 項規定，加重其刑。請審酌被告多次曾犯公共
    危險罪，迭經法院判刑確定，猶不知警惕悔改，無視路上行
    人及其他車輛之安全，再為本件犯行，請從重量處有期徒刑
    6 月，以資懲儆。
三、依刑事訴訟法第451條第1項聲請逕以簡易判決處刑。
    此  致
臺灣臺中地方法院
中    華    民    國    97    年    9     月    18    日
                        檢察官  乙  ○  ○
本件正本證明與原本無異
中    華    民    國    97    年    9     月    22    日
                        書記官  林  建  宏
所犯法條：
刑法第185條之3
中華民國刑法第185條之3
服用毒品、麻醉藥品、酒類或其他相類之物，不能安全駕駛動力
交通工具而駕駛者，處一年以下有期徒刑、拘役或科或併科十五
萬元以下罰金。
當事人注意事項：
（一）本件係依據刑事訴訟法簡易程序辦理，法院簡易庭得不傳
      喚被告、輔佐人、告訴人、告發人等出庭即以簡易判決處
      刑。
（二）被告、告訴人、被害人對告訴乃論案件，得儘速試行和解
      ，如已達成民事和解而要撤回告訴，請告訴人寄送撤回告
      訴狀至臺灣臺中地方法院簡易庭。
（三）被告、告訴人、被害人對本案案件認有受傳喚到庭陳述意
      見之必要時，請即以書狀向臺灣臺中地方法院簡易庭陳明
      。


司法院資訊處製作；財團法人民間司法改革基金會備份。
